【裁判字號】    95,上訴,885
【裁判日期】    951011
【裁判案由】    違反毒品危害防制條例
【裁判全文】
臺灣高等法院臺南分院刑事判決         95年度上訴字第885號
上  訴  人
即  被  告  丙○○
                    另案在臺灣雲林監獄執行中
指定辯護人  本院公設辯護人甲○○
上列上訴人因違反毒品危害防制條例案件，不服臺灣雲林地方法
院94年度訴字第802號中華民國95年7月11日第一審判決（起訴案
號：臺灣雲林地方法院檢察署94年度偵字第3052、3604號），提
起上訴，本院判決如下：
    主  文
原判決關於丙○○部分撤銷。
丙○○販賣第一級毒品未遂，累犯，處有期徒刑陸年。扣案之0
000000000號行動電話壹支（含SIM卡壹張）沒收之。
    事  實
一、丙○○綽號「六五」、「眼鏡仔」，前於民國（下同）89年
    間因違反毒品危害防制條例案件，經原審以89年度訴字第31
    6號分別就施用第一級毒品部分判處有期徒刑7月，施用第二
    級毒品部分判處有期徒刑4月，應執行有期徒刑9月確定，甫
    於91年11月7日縮短刑期執行完畢。詎仍不知悔改，復意圖
    營利，基於販賣第一級毒品海洛因之犯意，以行動電話0000
    000000號做為其販賣毒品之聯絡工具。於94年7月11日上午
    ，丙○○欲外出時，因無交通工具，乃以該0000000000號行
    動電話撥打乙○○所持用之0000000000號行動電話，要求乙
    ○○代為載送，乙○○遂依約駕駛車牌號碼UR-2839號自用
    小客車，前往丙○○位於雲林縣北港鎮○○里○○路89號住
    處。適於乙○○駕車載丙○○外出途中之94年7月11日中午
    12時37分許，因綽號「大砲」之郭振銘（施用毒品部分另由
    臺灣雲林地方法院檢察署檢察官另案偵辦）以電話撥打丙○
    ○所使用之上開行動電話聯絡，表示欲向丙○○購買第一級
    毒品海洛因新臺幣（下同）500元，雙方約妥交易地點在雲
    林縣北港鎮「北港大橋」東引道路口之某薑母鴨店，乙○○
    乃基於幫助販賣第一級毒品之犯意（乙○○幫助販賣第一級
    毒品部分，另經原審判處有期徒刑2年6月，上訴後業經撤回
    上訴而確定），駕車搭載丙○○持第一級毒品海洛因1小包
    ，前往該薑母鴨店，擬交貨與郭振銘。丙○○與乙○○驅車
    抵達薑母鴨店時，郭振銘見狀即上前將現金500元遞入乙○
    ○所駕駛之上開自用小客車副駕駛座車窗內，然丙○○（乘
    坐於副駕駛座）未收取該500元，亦未將第一級毒品海洛因
    交與郭振銘，即又命乙○○駕車離去而未遂。嗣因臺灣雲林
    地方法院檢察署檢察官於偵辦丙○○另涉之他案核發通訊監
    察書，經雲林縣警察局北港分局對丙○○所使用之00000000
    00號行動電話進行監聽時，發覺丙○○疑涉有販賣毒品行為
    ，暗中埋伏跟監，乃於丙○○與乙○○欲離去之際，當場上
    前攔阻，乙○○旋立即駕車自「北港大橋」南下往新港鄉方
    向逃逸，於同日下午1時30分許，行經嘉義縣六腳鄉六斗村
    275號附近道路轉彎時，因車速過快，於轉彎時撞及路旁牆
    角，丙○○隨即逃逸，惟因車禍頭部受傷，仍即為警逮捕，
    並扣得丙○○所有供其販賣第一級毒品聯絡用之0000000000
    號行動電話1支（含ＳＩＭ卡一張），乙○○亦同時為警逮
    捕。
二、案經雲林縣警察局北港分局報告臺灣雲林地方法院檢察署檢
    察官偵查起訴。
    理  由
一、訊據上訴人即被告丙○○固供承其綽號為「六五」、「眼鏡
    仔」，有使用0000000000號行動電話，94年7月11日上午，
    有打乙○○0000000000號行動電話，和乙○○約在北港鎮○
    ○路89號住處見面，約定後，乙○○有依約駕駛UR—2839號
    自用小客車到達，當日中午乙○○有開上開車輛載伊至北港
    鎮「北港大橋」東引道路口薑母鴨店，與郭振銘見面，簡短
    說幾句話，同日下午1時30分許，即在嘉義縣六腳鄉六斗村2
    75號附近道路為警查獲等事實，但矢口否認有何上揭販賣第
    一級毒品海洛因之犯行，辯稱「郭振銘一直打電話給伊，伊
    才與之約在該薑母鴨店見面，到約定地點，伊只是問郭振銘
    為何一直打電話給伊，並無約定販賣海洛因之情，且郭振銘
    雖有丟五百元給伊，但伊並沒有拿」云云。
二、經查：
  (一)上揭被告與証人郭振銘相約在『北港大橋』的薑母鴨店前面
    交易毒品海洛因未遂等事實，業據被告於警詢及原審羈押審
    查訊問時坦承不諱（見警卷第5頁、原審聲羈卷第10頁至第
    12頁）；且證人郭振銘於偵查中亦結證稱「我在昨天下午1
    點多時，去找過丙○○，約在『北港大橋』的薑母鴨店前面
    ，我在12點半時打了幾通電話給他，每通他都有接到，第1
    通時我跟他說有沒有辦法幫我拿500元裝的海洛因，他說好
    ，我說就約在『北港大橋』的薑母鴨店見面，我用我媽媽的
    0000000000打給他，他的是0000000000。（問：你500元有
    拿出來？）我把錢放進他的車窗裡，結果他沒有拿，馬上就
    走了。我的綽號是『大炮』。我不知道丙○○為何沒有給我
    毒品，那時是我朋友許正宏騎車載我去找丙○○的，丙○○
    那時是給別人載的，坐在駕駛座旁邊」等語明確（見偵查卷
    第116頁起至第118頁）；而証人許正宏於偵查及原審審理時
    亦証述「當日確有搭載証人郭振銘至『北港大橋』的薑母鴨
    店找人」之情（見偵查卷第118頁、原審卷二第59頁）；再
    參酌被告供認0000000000號行動電話為其所使用，及被告以
    該行動電話於94年7月11日與証人郭振銘聯繫之通訊監察譯
    文內容（見警卷第86頁至第87頁）：
    (1)94年7月11日12時37分許，證人郭振銘（以下簡稱B）撥打
      被告丙○○（以下簡稱A）所持用之00000000 00號行動電
      話，其對話內容如下：
       「B：六五，你那邊還有沒有500裝的？
         A：有。
         B：我要在哪裡等你？
         A：北港大橋。」
    (2)94年7月11日12時40分許，B撥打電話給A，其對話內容如
      下：
      「B：六五，我現在在大橋中間這裡了。
        A：好，我馬上到。」
    (3)94年7月11日12時44分許，B撥打電話給A，其對話內容如
      下：
      「B：你出來了嗎？
        A：我出來了。
        B：你大概多久會到？
        A：5分鐘啦。
        B：好。」
    (4)94年7月11日12時52分許，B撥打電話給A，其對話內容如
      下：
      「B：你是說北港大橋的中間這裡嗎？
        A：我已經過了啊，我剛剛沒有看到你。
        B：我一直站在中間這裡啊。
        A：沒關係你在哪裡等一下，我在新港回頭而已。
        B：好，我在薑母鴨這裡。
        A：好。」
    (5)94年7月11日12時57分許，B撥打電話給A，其對話內容如
      下：
      「B：六五，你現在過去新港喔？
        A：對。
        B：你大概多久會過來這裡？
        A：大約10到15分。
        B：好，我在薑母鴨這裡。」
    (6)94年7月11日13時07分許，B撥打電話給A，其對話內容如
      下：
      「B：六五，你回來了嗎？
        A：回頭了。
        B：我在薑母鴨這裡等你。
        A：好啦。」
    依上開通話內容觀之，證人郭振銘自該日12時37分許迄至同
    日13時7分許止，短短不至1小時之時間，密集與被告以電話
    聯繫多達六通電話，除第1通電話詢問被告「有無500裝」之
    東西外，其餘均係一再詢問被告是否已到約定之地點，若非
    為交易毒品，何須於電話中僅稱「500裝」，且又如此密集
    聯繫？足見被告於警詢及原審羈押審查訊問時，供認有販賣
    第一級毒品海洛因與綽號「大砲」之郭振銘等語，核與上開
    証人郭振銘及通訊監察譯文相符，而可信採。被告事後辯稱
    「郭振銘一直打電話給伊，伊才與之約在該薑母鴨店見面，
    到約定地點，伊只是問郭振銘為何一直打電話給伊，並無約
    定販賣海洛因之情，且郭振銘雖有丟五百元給伊，但伊並沒
    有拿」云云，核與上開通訊監察譯文關於被告與証人郭振銘
    通訊內容不符，自無可採。
  (二)至於證人郭振銘事後於原審翻異前詞，証稱「94年7月 11日
    當天並未與被告相約在北港大橋交易毒品毒，而是要找『文
    正』，打錯電話，到「北港大橋」才知找錯人」云云，核與
    上開通訊監聽譯文內容，証人郭振銘已明確知悉通訊對象係
    被告，且一再詢問被告是否已到約定地點之情不符，且証人
    郭振銘若非要與被告交易毒品海洛因，何須在電話中問被告
    是否有「500裝」，並將500元丟進被告車內？顯見証人郭振
    銘於原審所為之上開証詞，係事後迴護被告之詞，不足採信
    ，尚難據為對被告有利之認定。另証人即同案被告乙○○於
    原審審理時証述「其於搭載被告之過程中，被告並未接聽過
    任何電話，車在『北港大橋』薑母鴨店前有停下，被告有和
    郭振銘講話，但不知2人有無交易毒品」云云，核與證人乙
    ○○於警詢及原審審理時另証述「被告有販賣毒品與郭振銘
    」等情節不符（見原審卷一第114頁至第第116頁、原審聲羈
    卷第20頁），則証人乙○○於原審証述「其於搭載被告之過
    程中，被告並未接聽過任何電話，車在『北港大橋』薑母鴨
    店前有停下，被告有和郭振銘講話，但不知2人有無交易毒
    品」云云，尚無可採，亦難據為被告有利之認定。
  (三)按近來政府為杜絕毒品之氾濫，對於查緝施用及販賣毒品之
    工作，無不嚴加執行，販賣毒品罪又係重罪，設若無利可圖
    ，衡情一般持有毒品之人當無輕易將所持有之海洛因轉讓他
    人而甘冒於再次向他人購買時，而有被查獲移送法辦危險之
    理。且毒品海洛因，可任意分裝或增減其份量，而每次買賣
    之價量，亦隨時隨雙方關係之深淺、當時之資力、需求程度
    及對行情之認知等因素，機動的調整，因之販賣之利得，除
    經坦承犯行，或價量均臻明確外，委難察得實情，職是之故
    ，縱未確切查得販賣賺取之實際差價，但除別有事證，足認
    係按同一價格轉讓，確未牟利外，尚難執此認非法販賣之事
    證有所不足，致知過坦承者難辭重典，飾詞否認者反得逞僥
    倖，而失情理之平；被告雖矢口否認有販賣毒品海洛因之犯
    行，使本院無從確認被告販賣可得之利潤。然被告既干冒科
    以重刑之危險，而販賣毒品海洛因，若謂被告無營利之意圖
    ，孰能置信，則被告有營利之意圖，灼然甚明。
  (四)又查，被告雖依約至雲林縣北港鎮「北港大橋」東引道路口
    之某薑母鴨店，與証人郭振銘交易毒品海洛因，且証人郭振
    銘並將500元之現金丟進被告車內，但被告並未當場交付海
    洛因與証人郭振銘，足見被告僅係著手販賣第一級毒品海洛
    因之行為，其販賣第一級毒品尚未得逞而未遂甚明；此外，
    復有照片4張（94偵字第3052號卷第68頁至第69頁）在卷可
    參，並有被告所持用之0000000000號行動電話1支扣案可佐
    。綜上，被告所辯，均係事後卸責之詞，並無足採，本件事
    証明確，被告犯行，堪以認定。
三、查刑法第25條、第26條、第47條、第64條第2項、第65條第2
    項等條文已於94年2月2日修正公布，其中：(一)第25條、第26
    條有關未遂犯之規定，修正後將有關於未遂犯之定義及減輕
    其刑之規定合併於第25條，第26條則單純為不能犯之規定及
    處罰；(二)第47條由原先之「受有期徒刑之執行完畢，或受無
    期徒刑或有期徒刑1部之執行而赦免後，5年以內再犯有期徒
    刑以上之罪者，為累犯，加重本刑至2分之1」，修正為「受
    徒刑之執行完畢，或一部之執行而赦免後， 5年以內故意再
    犯有期徒刑以上之罪者，為累犯，加重本刑至2分之1。」、
    「第98條第 2項關於因強制工作而免其刑之執行者，於受強
    制工作處分之執行完畢或1部之執行而免除後，5年以內故意
    再犯有期徒刑以上之罪者，以累犯論」；(三)第64條第 2項由
    原先之「死刑減輕者，為無期徒刑或為15年以下12年以上有
    期徒刑」，修正為「死刑減輕者，為無期徒刑」；第65條第
    2 項由原先之「無期徒刑減輕者，為7年以上有期徒刑」，
    修正為「無期徒刑減輕者，為20年以下15年以上有期徒刑」
    ，並均自被告行為後之95年7月1日起施行。依上開條文，關
    於未遂犯之規定，僅作文字之修正，並將法條之規定內容予
    以合併統一；至於累犯之規定，依該條修正後之規定，係將
    再犯之罪限於「故意犯」時，始認成立累犯，而依該條規定
    加重其刑。而被告再犯之本罪既係故意犯，則修正後刑法第
    47 條之規定並非有利於被告；另被告所犯販賣第一級毒品
    罪，其法定刑死刑或無期徒刑部分若依法減輕其刑之後之科
    刑範圍而言，則以修正前第64條第2項、第65條第2項之規定
    有利於被告，綜合上情比較新舊法結果，以修正前刑法第25
    條、第26條、第47條、第64條第2項、第65條第2項之規定有
    利於行為人，依95年7月1日施行之刑法第2條第1項前段之規
    定，自應適用行為時法即修正前刑法第25條、第26條、第47
    條、第64條第2項、第65條第2項之規定。
四、按海洛因係毒品危害防制條例第2條第1項第1款所規定之第
    一級毒品，被告雖已著手於販賣毒品海洛因行為之實行，但
    未完成交易，尚屬未遂，核被告所為，係犯毒品危害防制條
    例第4條第6項、第 1項之販賣第一級毒品未遂罪。被告非法
    持有第一級毒品海洛因之低度行為，已為其進而販賣之高度
    行為所吸收，不另論罪。又被告前於89年間因違反毒品危害
    防制條例案件，經原審以89年度訴字第 316號分別就施用第
    一級毒品部分判處有期徒刑 7月，施用第二級毒品部分判處
    有期徒刑4月，應執行有期徒刑9月確定，甫於91年11月 7日
    縮短刑期執行完畢，有臺灣高等法院被告前案紀錄表在卷可
    參，其於有期徒刑執行完畢後 5年內再犯本件有期徒刑以上
    之罪，為累犯，應依修正前刑法第47條之規定，論以累犯，
    除法定刑死刑、無期徒刑不得加重外，其餘加重其刑。再被
    告已著手於販賣第一級毒品之行為而不遂，為未遂犯，爰依
    修正前刑法第26條前段規定，減輕其刑。又被告所販賣毒品
    海洛因之對象僅郭振銘1人，次數亦僅1次，金額為 500元，
    且未完成交易，尚無販毒所得，被告犯罪情節均非重大，其
    惡性與犯罪情節核與大量走私進口或長期販賣毒品之所謂「
    大盤」、「中盤」毒販迥然不同，如不論其情節輕重，遽處
    以販賣第一級毒品罪之最低法定本刑，仍嫌過重，過於嚴苛
    ，有傷人民對於法律之情感，爰依修正前刑法第59條之規定
    遞酌減其刑，且除法定刑死刑、無期徒刑外，其餘先加重後
    減輕之。
五、原審以被告丙○○部分罪証明確，因予論罪科刑，固非無見
    。但查：刑法第47條經修正施行後，就成立累犯之範圍，修
    正前無論再犯係過失犯或故意犯均成立累犯，但修正後再犯
    之罪則限於「故意犯」，就再犯之罪之類型已做限縮，自有
    比較新舊法之必要，原審認無比較之必要，顯有未當。再刑
    法第64條第2項及第65條第2項關於死刑、無期徒刑減輕後應
    處之科刑範圍，修正前後亦有不同，原審未予比較，亦有未
    當。被告上訴雖否認犯罪，並以上開情詞指摘原判決不當，
    固無理由，但原判決既有上開可議之處，即屬無可維持，應
    由本院將原判決關於被告丙○○部分予以撤銷改判。爰審酌
    被告前有毒品、洗錢防制法及恐嚇取財等前科，素行不良，
    販賣毒品海洛因破壞人之身心健康，其犯罪所生之危害，及
    其販賣之數量、次數、所得利益，暨其於犯罪後否認之態度
    等一切情狀，量處如主文第二項所示之刑。又被告販賣第一
    級毒品海洛因之行為並未完成，為未遂犯，已如上述，其並
    無販賣所得，此部分並無宣告沒收或追徵其價額或以其財產
    抵償之必要。再門號0000000000號行動電話1支（含ＳＩＭ
    卡一張）業據被告供稱係其所有所有，並又作為販賣毒品之
    聯絡工具，屬供本件販賣毒品犯罪所用之物，應依毒品危害
    防制條例第19條第1項規定宣告沒收。另扣案之海洛因33包
    經送請法務部調查局鑑定後，確含有第一級毒品海洛因成分
    ，合計淨重10.04公克，空包裝重6.89公克，有該局94年10
    月13日調科壹字第160002766號鑑定通知書1紙附卷可佐（94
    偵字第3052號卷第190頁），然此並非被告丙○○所有，已
    據被告供承在卷，並經同案被告乙○○於偵查中供述明確（
    見偵查卷第167頁背面），又無証據足証上開扣案之海洛因
    係供被告販賣之用，自難併予宣告沒收銷燬之，應由檢察官
    另單獨聲請宣告沒收。另扣案之白粉2包（合計淨重10.54公
    克，空包裝重0.77公克）、行動電話3支（門號分別為00000
    00000號、0000000000號及0000000000號）、塑膠鏟管2支、
    膠管1條及電子磅秤2臺，被告否認係供其販賣毒品海洛因所
    用或販賣毒品海洛因之所得之物，亦無証據足証係供被告犯
    罪所用之物，扣案之門號0000000000號行動電話1支、現金1
    5,127元及注射針筒11支，雖被告供承係伊所有，然亦無證
    據證明係供本件犯罪所用之物，抑或本件犯罪所得，均無併
    予宣告沒收。
六、不另為無罪判決之諭知：
  (一)公訴意旨及檢察官補充理由書意旨略以：被告基於販賣第一
    級毒品海洛因賺取差額營利之概括犯意，先於不詳時間、地
    點，向不詳姓名年籍之成年人購得數量不詳之第一級毒品海
    洛因後，以其所有之門號0000000000號、0000000000號、0
    000000000號、0000000000號及0000000000號行動電話作為
    聯絡工具，俟購買者聯繫後，再約定時間、地點交付並收取
    現金。被告又以其所持用之門號0000000000號行動電話作為
    聯絡工具，張志雄乃撥打上開電話與丙○○聯絡，先於94年
    7月7日下午5時許，在雲林縣北港鎮北港大橋附近某國民小
    學，由丙○○指示姓名年籍不詳之人，以3,000元之價格，
    販賣第一級毒品海洛因予張志雄；又於同年月9日下午5時許
    ，在嘉義縣六腳鄉意文飯店，以2,000元之價格，由丙○○
    指示姓名年籍不詳之人，販賣第一級毒品海洛因予張志雄。
    復於94年7月11日中午，由乙○○駕駛車號UR-2839號自用小
    客車搭載丙○○，再由丙○○與持用0000000000號行動電話
    之成年男子相約在嘉義縣新港鄉中洋仔「福懋加油站」交易
    ，丙○○與乙○○即共乘該車前往，並於下午1時許，在該
    處以不詳之價格，出售數量不詳之海洛因予該男子而完成交
    易，因認被告另涉犯毒品危害防制條例第4條第1項之販賣第
    一級毒品罪。
  (二)按犯罪事實應依證據認定之，無證據不得認定犯罪事實，刑
    事訴訟法第154條第2項定有明文。又認定不利於被告之事實
    ，須依積極證據，茍積極證據不足為不利於被告事實之認定
    時，即應為有利於被告事實之認定（最高法院30年上字第81
    6號判例參照）。次按檢察官就被告犯罪事實，應負舉證責
    任，並指出證明之方法，刑事訴訟法第161條第1項亦定有明
    文。因此，檢察官對於起訴之犯罪事實，應負提出證據及說
    服之實質舉證責任。倘所提出之證據不足為被告有罪之積極
    證明，或其指出證明方法無從說服法院以形成被告有罪之心
    證，基於無罪推定原則，自應為被告無罪判決之諭知（最高
    法院92年臺上字第128號判例參照）。又按施用毒品者，其
    所稱向某人購買之供述，須補強證據以擔保其供述之真實性
    。良以施用毒品者其供述之憑信性本不及於一般人，況施用
    毒品者其供出來源，因而破獲者，法律復規定得減輕其刑，
    其有為偵查機關誘導、或為邀輕典而為不實之陳述之可能，
    其供述之真實性自有合理之懷疑。是施用毒品者關於其向某
    人購買毒品之供述，必須補強證據佐證，以擔保其供述之真
    實性，俾貫徹刑事訴訟無罪推定及嚴格證明之基本原則。而
    茲所謂補強證據，指其他有關證明施用毒品者之關於毒品交
    易之供述真實性之相關證據而言，必須與施用毒品者關於毒
    品交易之供述，具有相當程度之關連性，而足使一般人對施
    用毒品者關於毒品交易之供述，並無合理之懷疑存在，而得
    確信其為真實，始足當之（最高法院92年臺上字第2033號判
    決參照）。
  (三)公訴意旨認被告涉有此部分犯行，無非係以門號0000000000
    號行動電話之監聽譯文、證人張志雄、賴世雄、邱志柏之證
    述及扣案門號0000000000號之行動電話1支為主要論罪依據
    。訊據被告丙○○堅決否認有何此部分犯行，辯稱：並未到
    「福懋加油站」去賣海洛因，亦未販賣海洛因與他人等語。
  (四)經查：
  1.關於被告丙○○於不詳時間、地點，向不詳姓名年籍之成年
    人購得數量不詳之第一級毒品海洛因後，再以其所有之門號
    0000000000號、0000000000號、0000000000號、0000000000
    號及0000000000號行動電話作為聯絡工具，俟購買者聯繫後
    ，再約定時間、地點交付並收取現金部分，此部分檢察官於
    起訴書並未清楚記載被告丙○○販賣第一級毒品海洛因給他
    人之詳細地點、各次販賣時間及數量，及究竟販賣給何人，
    其起訴事實已非明確。況自警詢迄至審理過程中，均無購毒
    者指證被告有此部分販賣毒品海洛因之犯行，且觀之公訴意
    旨所據之上開證據，亦未發現與此部分有所關聯，是公訴意
    旨所指被告此部分之犯行，即無所據。
  2.關於被告丙○○於94年7月7日下午5時許，指示不詳之人，
    販賣毒品海洛因與張志雄部分，証人張志雄於偵查中及原審
    審理時則証述「當天確實有向他人購買海洛因，然該人於電
    話聯絡中並未表明係被告丙○○，抑或受被告丙○○指示交
    易，而前往交付毒品海洛因者，亦非被告，而係1名年約20
    歲之男子，該人於交付毒品時，亦未表示係受被告丙○○指
    示前往交付毒品海洛因」等情，自難以証人張志雄有與他人
    交易毒品海洛因，即認與証人張志雄交易者係被告；況遍查
    全卷均無被告所持用之門號0000000000號與門號0000000000
    號行動電話94年7月7日通話交易毒品之証據，而扣案之門號
    0000000000號行動電話1支亦無從依該行動電話之外觀證明
    該電話係供何種用途使用，則公訴意旨此部分所指，亦無証
    據足資証明。
  3.關於被告丙○○於94年7月9日下午5時許，指示不詳之人，
    販賣毒品海洛因與張志雄部分，雖證人張志雄及邱志柏於偵
    查及原審審理時均證述當天確實有一同向他人購買海洛因，
    然同上所述，電話聯絡者及前往交付毒品者，均未表示係被
    告丙○○，抑或受被告丙○○所指示，而遍查全卷，亦無門
    號0000000000號及門號0000000000號行動電話於94年7月9日
    聯絡交易毒品海洛因之証據，而扣案之門號0000000000號行
    動電話，由外觀亦無從證明該電話係供何種用途使用，是此
    部分仍無從遽認與被告丙○○有關。
  4.關於被告丙○○於94年7月11日中午，由被告乙○○駕車搭
    載，前往嘉義縣新港鄉中洋仔「福懋加油站」前，販賣毒品
    海洛因與持用0000000000號行動電話之不詳成年男子部分，
    雖被告丙○○與乙○○當天有到嘉義縣新港鄉中洋仔「福懋
    加油站」前，然被告與乙○○當日到該處之目的為何，是否
    欲販賣毒品海洛因給持用0000000000號行動電話之不詳成年
    男子，若是，則該次交易是否有完成，交易金額為何，均無
    從得知，亦無証據足資佐証，自難以被告有至上開地點，即
    認被告有販賣毒品海洛因之事實。
  5.綜上所述，公訴意旨所指被告此部分之犯行，依檢察官提出
    之證據，均不足為被告有罪之積極證明，亦無從說服本院以
    形成被告有罪之心證，此外，又查無其他積極証據足証被告
    有公訴意旨所指之此部分販賣毒品海洛因之犯行，基於無罪
    推定原則，應認不能証明被告此部分犯罪。惟公訴意旨認被
    告此部分犯行，與上開論罪科刑部分，依修正前刑法第56條
    規定，有連續犯之裁判上一罪關係，爰不另為無罪判決之諭
    知。
據上論結，應依刑事訴訟法第369條第1項前段、第364條、第299
條第1項前段、毒品危害防制條例第4條第1項、第6項、第19條第
1項、95年7月1日施行前刑法第11條前段、第26條、第47條、第5
9條、95年7月1日施行之刑法第2條第1項前段，判決如主文。
本案經檢察官張太龍到庭執行職務。
中    華    民    國    95    年    10    月    11    日
                  刑事第四庭    審判長法  官  吳志誠
                                      法  官  林勝木
                                      法  官  陳珍如
以上正本證明與原本無異。
如不服本判決，應於收受本判決後十日內向本院提出上訴書狀。
其未敘述上訴理由者並得於提起上訴後十日內向本院補提理由書
狀（均須按他造當事人之人數附繕本）「切勿逕送上級法院」。
                                      書記官  岑  玢
中    華    民    國    95    年    10    月    11    日
附錄法條：毒品危害防制條例第4條
毒品危害防制條例第4條
製造、運輸、販賣第一級毒品者，處死刑或無期徒刑；處無期徒
刑者，得併科新臺幣 1 千萬元以下罰金。
製造、運輸、販賣第二級毒品者，處無期徒刑或 7 年以上有期徒
刑，得併科新臺幣 7 百萬元以下罰金。
製造、運輸、販賣第三級毒品者，處 5 年以上有期徒刑，得併科
新臺幣 5 百萬元以下罰金。
製造、運輸、販賣第四級毒品者，處 3 年以上 10 年以下有期徒
刑，得併科新臺幣 3 百萬元以下罰金。
製造、運輸、販賣專供製造或施用毒品之器具者，處 1 年以上 7
年以下有期徒刑，得併科新臺幣 1 百萬元以下罰金。
前五項之未遂犯罰之。


司法院資訊處製作；財團法人民間司法改革基金會備份。
